# 请教陈版多次购买股权达到合并过程中产生的商誉问题

提问人：milifish 时间：2019-07-15 21:31:38
A 公司原持有 B公司 10% 股权，按照成本法核算，在持有 B公司股权期间对 B 公司存在工程服务收入 1000 万元，毛利为 200 万元，B 公司确认为在建工程。现 A 公司收购 B公司余下 90%的股权，90% 股权公允价值较账面净资产价值多 5000 万元。请问在合并日，A 公司公司对B 公司的工程毛利按照 A公司对 B公司持股那部分计算的收益是否需要进行会计处理？应如何进行会计处理？是否会对初始确认商誉产生影响？

回答人：chenyiwei
由于原先持有的 10%股权在合并报表层面需在购买日按公允价值重新计量，重新计量的差额计入当期损益，实际上是视同以公允价值处置了原持有的这部分股权投资，取得控制权后持有的100%股权与原持有的非控股股权之间没有经济上的联系，所以在取得控制权之后，无需对此前购买日前的内部交易未实现损益延续进行抵销调整处理，也不影响购买日取得子公司可辨认净资产公允价值和商誉的计量。